臺灣士林地方法院刑事判決　　　　　　　　　　　　　九十年度簡上字第一一四號
　　上　訴　人
　　即　被　告　乙○○
右列上訴人因妨害家庭案件，不服本院九十年度湖簡字第二一九號，中華民國九十年
六月八日第一審簡易判決（聲請簡易判決處刑案號：九十年度偵字第二六○二號），
本院管轄之第二審合議庭判決如左：
    主  文
上訴駁回。
    事  實
一、乙○○與劉智賢於八十四年四月間即相識，並自同年九月間某日起開始發生性關
    係，其明知劉智賢與甲○○業於同年十月二十五日結婚，係有配偶之人，竟基於
    概括犯意，自劉智賢結婚時起至九十年二月十四日止，連續在不詳處所及臺北市
    內湖區○○路○段三二五號「香格里拉汽車旅館」三○八室，與劉智賢相姦多次
    。嗣於九十年二月十四日凌晨二時五十分許，為劉智賢之妻甲○○會同警員及友
    人巫銘成，在上址「香格里拉汽車旅館」三○八室當場查獲，並扣得保險套外盒
    一盒及衛生紙一團，因而獲悉上情。
二、案經甲○○訴由臺北市政府警察局內湖分局報請臺灣士林地方法院檢察署偵查聲
    請簡易判決處刑。
    理  由
一、訊據上訴人即被告乙○○固承認與劉智賢有性行為發生，然矢口否認有妨害家庭
    之犯行，辯稱：伊與劉智賢在一起，係得到告訴人甲○○事前允諾云云。惟查：
    右揭犯罪事實，業據被告於警訊、偵查中坦承不諱（參見偵查卷第十三頁至第十
    四頁、第三十一頁），核與告訴人甲○○指訴及同案被告劉智賢供述之情節相符
    ，並經證人即告訴人友人巫銘成於警訊、偵查中證述屬實，且有保險套外盒一盒
    及衛生紙一團扣案可資佐證，事證明確。被告雖以前揭情詞置辯，然已為告訴人
    於偵查中斷然否認（參見偵查卷第三十二頁、第三十三頁），同案被告亦稱：告
    訴人並未同意伊與被告發生男女性關係（參見偵查卷第三十二頁反面）等語，且
    被告於偵查中檢察官追問下，改稱：伊『覺得』劉智賢應該有跟告訴人講他們之
    間的關係（參見偵查卷第三十三頁）等語，況被告於本院調查及審理時，始終無
    法提出具體事證以實其說，足徵被告指稱告訴人承諾其與劉智賢發生性關係云云
    ，顯係臆測之詞，洵無可採，本件事證已臻明確，被告犯行堪以認定。
二、核被告所為，係犯刑法第二百三十九條後段之相姦罪。原審依刑事訴訟法第四百
    四十九條第一項前段、第四百五十條第一項、第四百五十四條第二項，刑法第二
    百三十九條、第四十一條第一項、第三十八條第一項第二款，罰金罰鍰提高標準
    條例第一條前段、第二條，量處有期徒刑五月，並諭知易科罰金之折算標準，扣
    案保險套外盒一盒及衛生紙一團均諭知沒收，其認事用法均無不合，量刑亦屬妥
    適。被告前揭上訴意旨，指摘原判決不當，核非可採，其上訴為無理由，應予駁
    回。
據上論斷，應依刑事訴訟法第四百五十五條之一第一項、第三項、第三百六十八條，
判決如主文。
本案經檢察官施慶堂到庭執行職務
中      華      民      國    九十一    年      一      月     十一     日
                                  臺灣士林地方法院刑事第二庭
                                      審判長法  官  李  正  紀
                                            法  官  許  永  煌
                                            法  官  李  昆  霖
右正本證明與原本無異。
本件不得上訴。
                                            書記官  李  佩  真
中      華      民      國    九十一    年      一      月     十五     日
